---
title: "textmining"
author: "洪世豪"
date: "2018年10月10日"
output: html_document
---
这次textMining作业的主题是对450份数据方向工作岗位具体要求的分析展示，想看看当下多数企业的要求有什么相同的地方，为以后的学习找好方向。
```{r }
library(readxl)
library(jiebaRD)
library(jiebaR)
library(zoo)
library(plyr)
library(wordcloud2)

```
因为资料是藏在Excel中，所以并没有用建立corpus和用上课时教的建立词频矩阵，但也有自定义函数topsort对词频进行排序。用gsub函数通过多次清洗得到最后的wordcloud图
```{r}

#get top num
topsort <- function(x,num = 0)
{
  top <- count(x)
  top <- top[order(top$freq,decreasing = T),]
  if(num > 0){
    return(top[1:num,])
  }
  else return(top)
}

jobdf <- read_excel("jobdata.xlsx",sheet = 1)
jobdf <- jobdf[,c("scale","scale2","salary","title","experience",
                  "education","campany","description","phase","city" )]
mydata <- jobdf
mydata$description <- tolower(mydata$description)

mydata$description <- gsub('以上学历|优先|岗位职责|年','',mydata$description)
mydata$description <- gsub('数据|分析|挖掘|中|强|使用|负责|相关','',mydata$description)
mydata$description <- gsub('能力|工作|进行|具有|日常|完成|具备|业务','',mydata$description)


keys <- worker(type = "keywords",
               user ="jieba.dict",
               topn = 30,
               encoding = 'UTF-8',
               stop_word ="C:/Users/Harold/Documents/R/win-library/3.5/jiebaRD/dict/stop_words.utf8")
keyword.list <- lapply(mydata$description,function(x){
              temp <- gsub("[0-9|\\.|\\-]","",keywords(x,keys))
              temp <- temp[temp!=""]
              return(temp)
})
keyword.list <- unlist(keyword.list)
finalkeyword <- topsort(keyword.list)
str(finalkeyword)
wordcloud2(finalkeyword,size = 0.9,fontFamily = '微软雅黑')
```
我前后做了三次清洗，因为本身找的就是数据方向的信息，所以把"数据"列入停用词中。最后可以得知，我未来几年，至少需要熟练掌握R,python,sql,excel四种大规模要求的工具，最好达到精通的水平。大数的研究在人才需求上小众一点，hive，hadoop,sas没有被提及很多，但最好有了解使用。学历上可以看到门槛是本科，但很看重项目经验，要有建模能力。在学习计算机专业知识之余还应该多了解统计学领域，训练逻辑思维，沟通能力和团队协作能力，对产品和运营不能一问三不知。如此这般，大概5年后我硕士毕业才能找到如意的数据挖掘方向的工作...
